【裁判字號】    98,訴,48
【裁判日期】    970227
【裁判案由】    搶奪等
【裁判全文】
臺灣高雄地方法院刑事判決                98年度訴字第48號
公  訴  人  臺灣高雄地方法院檢察署檢察官
被      告  戊○○
                    （
被      告  辛○○
上列被告因搶奪等案件，經檢察官提起公訴（97年度偵字第3231
9 號），被告於準備程序中就被訴事實為有罪之陳述，經本院告
知簡式審判程序之旨，並聽取被告與公訴人之意見後，本院合議
庭裁定由受命法官獨任進行簡式審判程序，判決如下：
    主  文
戊○○犯搶奪罪，累犯，處有期徒刑玖月；又犯竊盜罪，累犯，
處有期徒刑參月，扣案之鑰匙壹支沒收；又共同犯搶奪罪，累犯
，處有期徒刑拾月；又犯搶奪罪，累犯，處有期徒刑玖月。應執
行有期徒刑貳年，扣案之鑰匙壹支沒收。
辛○○共同犯搶奪罪，累犯，處有期徒刑拾月。
    事  實
一、戊○○前於91年間因贓物案件，經本院以91年度易字第1543
    號判處拘役59日確定；復因違反毒品危害防制條例案件，經
    本院以91年度訴字第2322號分別判處有期徒刑10月、6 月，
    應執行有期徒刑1 年2 月，提起上訴後，上訴駁回確定；又
    因竊盜案件，經本院以91年度易字第4470號判處有期徒刑五
    月確定；上開有期徒刑之罪，經臺灣高等法院高雄分院以92
    年度抗字第188 號裁定應執行有期徒刑1 年6 月確定；上開
    之罪接續執行，於93年11月8 日因縮短刑期假釋出監，於93
    年12月12日假釋期滿未經撤銷視為執行完畢。辛○○前於83
    年間因違反麻醉藥品管理條例案件，經本院以83年度訴字第
    3989號分別判處有期徒刑5 年1 月、4 月，應執行有期徒刑
    5 年3 月確定，於85年10月1 日因縮短刑期假釋出監；於假
    釋期間再因違反毒品危害防制條例案件，經本院以88年度訴
    字第22 59 號分別判處有期徒刑1 年、7 月，應執行有期徒
    刑1 年5 月，提起上訴後，上訴駁回確定；因而經撤銷假釋
    ，執行殘刑3 年2 月23日，並接續執行上開之罪，於93年3
    月19日因縮短刑期假釋出監；於假釋期間再因違反毒品危害
    防制條例案件，經本院以94年度訴字第247 號分別判處有期
    徒刑10月、5 月，應執行有期徒刑1 年1 月，又因竊盜案件
    ，經本院以93年度易字第1676號判處有期徒刑2 年確定；復
    於93年間因傷害案件，經本院以93年度簡字第6004號判處有
    期徒刑4 月確定；因而經撤銷假釋，執行殘刑5 月24 日 ，
    並接續執行上開之罪，於97年10月17日因縮短刑期執行完畢
    。詎仍不知悔改，於下列時地，為下列犯行：
  (一)戊○○意圖為自己不法之所有，基於搶奪之犯意，於97年10
    月15日上午10時37分許，騎乘母親許葉守所有之車牌號碼ON
    J-190 號重型機車，在高雄市○○區○○路116 之29號前趁
    丁○○不注意而不及防備之際，自丁○○後方搶奪皮夾1只
    （內有現金新臺幣〈下同〉25,000元、身分證、行照、駕照
    、金融卡及信用卡各1 張），得手後往楠梓方向逃逸。
  (二)戊○○意圖為自己不法之所有，基於竊盜之犯意，於97年10
    月19日上午7 時許，在高雄市左營區○○○路381 巷19號前
    ，以自備之鑰匙竊取乙○○所有之車牌號碼MZ3-199 號重型
    機車，得手後作為代步之用。
  (三)戊○○與辛○○共同意圖為自己不法之所有，基於搶奪之犯
    意聯絡，於97年10月23日上午10時15分許，在高雄市○○區
    ○○路120 巷口前，由辛○○騎乘上開竊得之車牌號碼MZ3-
    19 9號重型機車搭載戊○○，趁己○○不注意而不及防備之
    際，由戊○○下手搶奪己○○背在右肩上之手提包1 只（內
    有現金60,000元、零錢包1 只、存摺4 本、印章4 個、健保
    卡1 張、身分證及駕照各1 張、行動電話1 支），己○○並
    與戊○○發生拉扯，惟因辛○○將機車加速離去而得手。
  (四)戊○○意圖為自己不法之所有，基於搶奪之犯意，於97年11
    月15日上午11時40分許，騎乘上開竊得之車牌號碼MZ3-199
    號重型機車，在高雄市○○區○○路109 號前，趁甲○○不
    注意而不及防備之際，搶奪甲○○提在左手之皮包1 只（內
    有現金7,500 元、身分證、健保卡各1 張），得手後加速離
    去。
二、嗣經警調閱監視錄影器鎖定辛○○，辛○○遂向警方投案供
    出戊○○，始悉事實欄(三)之犯行；另經辛○○帶同警方前往
    戊○○住處查訪，適戊○○騎乘上開事實欄(二)竊得之車牌號
    碼MZ3-199 號重型機車返回住處，為警當場查獲，並扣得鑰
    匙1 支、安全帽1 頂、衣褲各1 件；又戊○○就事實欄(一)、
    (四)所示之搶奪行為，於警方尚未知悉其係犯罪行為人前，主
    動坦承上開2 犯行，自首而接受裁判。
三、案經高雄市政府警察局楠梓分局報告臺灣高雄地方法院檢察
    署檢察官偵查起訴。
    理  由
一、訊據被告戊○○對事實欄(一)至(四)、辛○○對事實欄(三)之犯罪
    事實均坦承不諱，核與證人即共同被告戊○○、辛○○，證
    人丁○○、乙○○、己○○、甲○○於警詢及偵查中之證述
    情節相符（見警卷第2 至9 、11至20頁，偵卷第15至17頁、
    24至25頁），並有員警丙○○出具之職務報告書、監視錄影
    器翻拍照片、上開失竊機車照片、車輛尋獲電腦輸入單、失
    車紀錄查詢、車籍資料查詢、搜索扣押筆錄、扣押物品目錄
    表、贓物認領保管單在卷可稽（見警卷第21至32、35至40，
    本院卷第52頁），足認被告2 人前開任意性自白與事實相符
    ，被告2 人前揭犯行堪以認定，應依法論科。
二、核被告戊○○所為，係犯刑法第320 條第1 項之竊盜罪、第
    325 條第1 項之搶奪罪；被告辛○○所為，係犯刑法第325
    條第1 項之搶奪罪。被告戊○○與辛○○，就事實欄(三)所示
    之搶奪犯行，有犯意聯絡及行為分擔，為共同正犯。被告戊○○所犯事實欄(一)至(四)所示之搶奪及竊盜犯行間，犯意各別
    ，行為互殊，應予分論併罰。又被告戊○○與辛○○分別有
    事實欄所述之前科紀錄及執行情形，此有臺灣高等法院被告
    前案紀錄表在卷可佐（見本院卷第13至31頁），其等於受有
    期徒刑之執行完畢後5 年以內故意再犯有期徒刑以上之罪，
    為累犯，均應依刑法第47條第1 項之規定，加重其刑。被告
    戊○○就事實欄(一)、(四)所示之搶奪犯行，於警方尚未知悉其
    係犯罪行為人前，主動坦承上開犯行，自首而接受裁判等情
    ，業經員警丙○○於本院審理中證述屬實（見本院卷第81頁
    ），爰依刑法第62條前段之規定，減輕其刑。被告戊○○就
    前述經自首之犯行，有前開刑之加重及減輕事由，並依法先
    加後減之。
三、爰審酌被告2 人有前述之前科紀錄，素行非佳，且正值青壯
    年，不思以正當途徑獲取金錢，卻以搶奪或竊取之方式，侵
    害他人財產權，足見其法治觀念薄弱，又以騎乘機車方式為
    搶奪行為，非但對被害人之生命身體易生危險，亦足使一般
    人民心生畏懼，危害社會治安甚鉅，然被告搶得或竊得之財
    物，部分業經被害人領回，有贓物認領保管單在卷可憑（見
    警卷第30至31頁），及犯後坦承犯行，已見悔意，態度尚可
    等一切情狀，分別量處如主文所示之刑，並就被告戊○○部
    分定其應執行之刑。至於扣案之鑰匙1 支，為被告戊○○所
    有，業據其供承在卷（見本院卷第83頁），且係供本件事實
    欄(二)所示竊取機車犯行所使用，應依刑法第38條第1 項第2
    款規定，宣告沒收；其餘之安全帽1 頂、衣褲各1 件，並非
    直接供本件犯罪所用，爰不予宣告沒收。
據上論斷，應依刑事訴訟法第299 條第1 項前段、第273 條之1
第1 項，刑法第325 條第1 項、第320 條第1 項、第28條、第47
條第1 項、第62條前段、第38條第1 項第2 款，第51條第5 款，
刑法施行法第1 條之1 ，判決如主文。
本案經檢察官庚○○到庭執行職務。
中    華    民    國    97    年    2    月    27    日
                  刑事第三庭    法  官  林依蓉
以上正本證明與原本無異。
如不服本判決應於收受送達後10日內向本院提出上訴書狀，並應
敘述具體理由；如未敘述上訴理由者，應於上訴期間屆滿後20日
內向本院補提理由書（均須按他造當事人之人數附繕本）「切勿
逕送上級法院」。
中    華    民    國    97    年    2    月    27    日
                                書記官  邱靜銘
附錄論罪科刑法條：
刑法第325 條第1 項
意圖為自己或第三人不法之所有，而搶奪他人之動產者，處6 月
以上5 年以下有期徒刑。
刑法第320 條第1 項
意圖為自己或第三人不法之所有，而竊取他人之動產者，為竊盜
罪，處5 年以下有期徒刑、拘役或5 百元以下罰金。


司法院資訊處製作；財團法人民間司法改革基金會備份。
